【裁判字號】    97,訴,1895
【裁判日期】    980424
【裁判案由】    搶奪等
【裁判全文】
臺灣高雄地方法院刑事判決              97年度訴字第1895號
公  訴  人  臺灣高雄地方法院檢察署檢察官
被      告  丁○○
義務辯護人  李淑妃律師
被      告  甲○○
上列被告因搶奪等案件，經檢察官提起公訴（97年度偵字第8072
號），本院判決如下：
    主  文
丁○○共同犯搶奪罪，累犯，處有期徒刑壹年；又犯傷害罪，累
犯，處有期徒刑參月。應執行有期徒刑壹年貳月。
甲○○共同犯搶奪罪，處有期徒刑拾月。
    事  實
一、丁○○前於民國94年間，分別因搶奪、施用毒品案件，經本
    院判處有期徒刑1 年6 月、4 月確定，2 案合併執行，定應
    執行有期徒刑1 年9 月，於96年2 月16日縮短刑期假釋出監
    ，於96年4 月3 日未經撤銷假釋而執行完畢。猶不知悔改，
    因缺錢花用，先於97年3 月7 日下午5 時許向不知情之徐庭
    秝借用車牌號碼839-BJZ 號重型機車，並將車牌卸下放置於
    機車行李廂內，騎車前往高雄市前鎮區草衙附近搭載甲○○
    ，並向甲○○提議搶奪路人財物，經甲○○同意後，二人遂
    基於意圖為自己不法所有之搶奪犯意聯絡，於同日晚間10時
    30分許，在高雄市○○區○○街30號前，由身穿藍色外套之
    甲○○騎乘上開機車，搭載身穿黑色背心之丁○○，騎近徒
    步行走於該處之乙○○身旁，趁乙○○未及防備之際，由機
    車後座之丁○○出手奪取乙○○所有背於左肩之黑色手提包
    1 只，甲○○見丁○○已拉到上開手提包，本欲驅車逃逸，
    惟乙○○即時拉住手提包及丁○○之衣服，致丁○○未能得
    手，甲○○見狀遂下車，趁乙○○與丁○○拉扯而不及防備
    ，且該手提包因此自乙○○肩頭滑落之際，徒手搶奪該手提
    包（內含價值約新臺幣《下同》6,500 元之易利信K530I 手
    機1 支、現金900 元、價值約3,500 元之GESS手錶1 只、身
    分證、健保卡及駕照各1 張、中華郵政、玉山銀行及華南銀
    行提款卡各1 張、玉山銀行信用卡1 張、白色皮夾1 只，價
    值合計約10,900元），得手後隨即徒步逃逸。斯時，乙○○
    之夫丙○○趕至現場，與乙○○合力拉住丁○○及上開機車
    ，並將機車引擎熄火，抽出鑰匙，而丁○○明知用力掙扎、
    與他人拉扯，有使他人因重心不穩而跌倒受傷之危險，但為
    求逃離現場，免遭送警究辦，另基於傷害之不確定故意，極
    力掙扎，致乙○○、丙○○分別於拉扯過程中受傷，乙○○
    受有右膝擦傷（10×6 公分）、左膝擦傷（12×5 公分）之
    傷害，丙○○則受有右腕挫傷之傷害，丁○○嗣後趁隙掙脫
    ，徒步逃離現場，而將上開機車遺留於該處。而甲○○事後
    將上開手提包內除手機、手錶、現金以外之物品（業經劭雅
    玲領回）棄置於案發現場附近之高雄市小港區中山國中內，
    遭路過民眾拾獲報警，並經乙○○、丙○○於案發後報警處
    理，經循線追查，為警於97年3 月8 日下午2 時許，搜索丁○○位於高雄市苓雅區○○○路2 之1 號住處，當場查扣丁○○行搶當時所穿黑色背心1 件，並於同日下午2 時5 分許
    ，搜索甲○○位於高雄市前鎮區○○○街28巷2 號住處，並
    查扣甲○○行搶當時所穿藍色外套1 件，而查悉上情。
二、案經乙○○、丙○○訴由高雄市政府警察局小港分局報請臺
    灣高雄地方法院檢察署檢察官偵查起訴。
    理  由
壹、證據能力部分：
一、告訴人乙○○、丙○○、共同被告甲○○於警詢時之陳述，
    均無證據能力：
    按被告以外之人於審判外之言詞或書面陳述，除法律有規定
    者外，不得作為證據；被告以外之人於檢察事務官、司法警
    察官或司法警察調查中所為之陳述，與審判中不符時，其先
    前之陳述具有較可信之特別情況，且為證明犯罪事實存否所
    必要者，得為證據；被告以外之人於審判中死亡、身心障礙
    致記憶喪失或無法陳述、滯留國外或所在不明而無法傳喚或
    傳喚不到、到庭後無正當理由拒絕陳述者，其於檢察事務官
    、司法警察官或司法警察調查中所為之陳述，經證明具有可
    信之特別情況，且為證明犯罪事實之存否所必要者，得為證
    據，刑事訴訟法第159 條第1 項、第159 條之2 、之3 分別
    定有明文。經查，告訴人乙○○、丙○○於警詢所為之陳述
    ，屬於被告以外之人於審判外之陳述，共同被告甲○○於警
    詢所為有關被告丁○○之陳述，均係傳聞證據，本無證據能
    力；而告訴人乙○○於本院審理中以證人身分具結後所為證
    述，與其警詢之陳述大致相符，告訴人丙○○則經本院合法
    傳喚無正當理由未到庭，至共同被告甲○○係以本件犯罪嫌
    疑人之身分接受員警之詢問，其陳述攸關自身利害，自卷內
    證據資料觀之，又無何具有較可信之特別情況，均不符刑事
    訴訟法第159 條之2 、之3 有關傳聞例外之規定，被告丁○○之辯護人既於本院審理時爭執上開3 人之警詢筆錄無證據
    能力，依前開說明，告訴人乙○○、丙○○及共同被告甲○○於警詢有關被告丁○○之陳述，自不得作為認定本案犯罪
    事實有無之證據。
二、告訴人乙○○、共同被告甲○○於偵訊時之陳述，有證據能
    力：
    經查，偵查中對被告以外之人所為之偵查筆錄，性質上固屬
    傳聞證據，惟現階段刑事訴訟法規定檢察官代表國家偵查犯
    罪、實施公訴，依法其有訊問被告之權，證人且須具結，而
    實務運作時，檢察官偵查中向被告以外之人所取得之陳述，
    原則上均能遵守法律規定，不致違法取供，可信度極高，職
    是，被告以外之人前於偵查中已具結而為證述，除反對該項
    供述得具有證據能力之一方，已釋明「顯有不可信之情況」
    之理由外，不宜遽指該證人於偵查中之陳述不具證據能力。
    經查，本件告訴人乙○○、共同被告甲○○於偵查中，分別
    經檢察官以證人身分傳喚到庭為訊問，並均經檢察官告知權
    利後依法具結，檢察官並依法諭知共同被告甲○○除自身所
    涉犯罪外，應就被告丁○○之部分為證人，訊問程序全程錄
    音錄影，核上開製作筆錄之過程，並無違法取證之情形，所
    為陳述蓋係出於供述者之真意，客觀上無顯不可信之情形，
    且其中證人乙○○業於本院審理時到庭作證，經公訴人、辯
    護人當庭交互詰問，並給予被告丁○○詰問證人乙○○及與
    之對質之機會。此外，被告丁○○及其辯護人並未釋明證人
    乙○○、甲○○於偵訊中之陳述有何顯不可信之情況，揆諸
    前揭說明，應認告訴人乙○○、共同被告甲○○於偵訊中之
    陳述，均有證據能力。
三、其他不爭執之供述證據與非供述證據，均有證據能力：
    按被告以外之人於審判外之陳述，雖不符刑事訴訟法第159
    條之1 至第159 條之4 之規定，而經當事人於審判程式同意
    作為證據，法院審酌該言詞陳述或書面陳述作成時之情況，
    認為適當者，亦得為證據；當事人、代理人或辯護人於法院
    調查證據時，知有刑事訴訟法第159 條第1 項不得為證據之
    情形，而未於言詞辯論終結前聲明異議者，視為有前項之同
    意，刑事訴訟法第159 條之5 定有明文。本件除上開告訴人
    乙○○及共同被告甲○○之警詢、偵訊筆錄、告訴人丙○○
    之警詢筆錄外，以下所引用之證據，均經本院依法踐行調查
    證據程式，公訴人、被告2 人及被告丁○○之辯護人俱不爭
    執各該證據之證據能力，且迄至本院言詞辯論終結前，未就
    上開證據之證據能力聲明異議，復查無依法應排除其證據能
    力之情形，本院審酌上開證據之形式及取得之過程並無瑕疵
    、與待證事實具有關連性等情況，認為適當，揆諸前揭規定
    ，認上開證據俱有證據能力，均得為本案之證據，合先敘明
    。
貳、實體部分：
一、被告丁○○、甲○○共同搶奪告訴人乙○○部分：
    訊據被告丁○○、甲○○對於上開搶奪之犯罪事實均坦承不
    諱，核與證人即告訴人乙○○分別於偵訊及本院審理中證稱
    ：當天伊一個人走在龍華街上，手提包拿在左邊，被告2 人
    騎機車過來，停在伊旁邊，坐在後座的丁○○用手拉伊的手
    提包，甲○○看到丁○○拉到手提包，本來要騎走了，但伊
    抓住丁○○的衣服不讓丁○○逃走，甲○○就下車從伊身上
    直接拉走手提包，伊當時一邊與丁○○拉扯，一邊顧手提包
    ，所以來不及反抗，甲○○搶了手提包就跑掉了，伊先生丙○○到現場時，甲○○已跑了，丙○○有去追甲○○，追不
    到就回來，跟伊一起拉住丁○○，丁○○想騎機車逃走，丙○○就勾住丁○○的脖子，並將機車熄火、鑰匙取下，伊拉
    住機車，之後丙○○要求丁○○打手機，叫甲○○把手提包
    拿回來，丁○○說好，丙○○就稍微鬆手，丁○○就跑了等
    語（見臺灣高雄地方法院檢察署97年度偵字第8072號卷《下
    稱偵卷》第37、38頁、本院97年度訴字第1895號卷《下稱本
    院卷》卷二第30至36頁）；及證人即共同被告丁○○於警、
    偵訊及本院審理中證稱：伊向不知情的徐庭秝借用上開機車
    ，先將車牌拆下放在置物箱裡，騎到高雄市前鎮區草衙去載
    甲○○，伊因缺錢花用，在路上提議行搶，甲○○一開始拒
    絕，經伊一直拜託，後來才答應，因甲○○會怕，不敢動手
    搶，所以就換甲○○騎機車，伊坐後座尋找作案對象，約20
    幾分鐘後，伊發現乙○○，就拍甲○○肩膀，說「那個啦！
    」，甲○○就騎很慢靠近乙○○，伊出手搶，後來甲○○看
    伊與乙○○發生拉扯，就下車拿走乙○○的包包並跑走等語
    （見警卷第5 至7 頁、偵卷第6 、39頁、本院卷二第36至38
    頁）；暨證人徐庭秝分別於警詢及偵訊中證稱：上開機車係
    伊所有，丁○○於97年3 月8 日下午到伊住處向伊借用機車
    等語（見警卷第24頁、偵卷第19至20頁），均大致相符，復
    有搜索扣押筆錄、扣押物品目錄表、遺留於案發現場之機車
    照片4 張、高雄市政府警察局小港分局（下稱小港分局）98
    年3 月5 日高市警港分偵字第09800039 17 號函及所附調查
    筆錄、贓物認領保管單、小港分局98年3 月24日高市警港分
    偵字第0980006189號函及所附案發現場勘查照片、在卷可稽
    （見警卷第29至35、38至39頁、本院卷一第64至67頁、本院
    卷二第1 至5 頁），及被告丁○○、甲○○為上開搶奪犯行
    時所穿之黑色背心、藍色外套各一件扣案為憑，足認被告丁○○、甲○○上開任意性自白均與事實相符，其搶奪犯行俱
    堪認定。
二、被告丁○○傷害告訴人乙○○及丙○○部分：
    訊據被告丁○○矢口否認有何傷害之犯行，辯稱：都是丙○○打伊，伊沒有打丙○○，也沒有傷害乙○○云云。辯護人
    則以：被告丁○○僅單純想逃跑，沒有傷害丙○○、乙○○
    之犯行等語，為被告丁○○辯護。經查，被告丁○○搶奪告
    訴人乙○○時，在與告訴人乙○○、丙○○拉扯之過程，導
    致乙○○受有右膝擦傷（10×6 公分）、左膝擦傷（12×5
    公分）之傷害等情，業據被告丁○○於偵訊中自承：乙○○
    是因伊拉扯的關係才受傷的等語（見偵卷第6 頁），而證人
    乙○○亦於偵訊及本院審理中證稱：伊腳受傷是因與丁○○
    發生拉扯，丙○○受傷好像也是跟丁○○拉扯時撞倒手肘，
    丙○○於拉扯過程中雖然有勾住丁○○的脖子，可是丁○○
    也是力氣很大，就掙脫了等語（見偵卷第37頁、本院卷二第
    31至32頁），復有安泰醫院、漢民中醫診所之診斷證明書各
    1 紙在卷可稽（見本院卷一第69至70頁），參以告訴人丙○○所受傷害係右腕挫傷，告訴人乙○○係雙腳膝蓋均有大面
    積之擦傷，而案發現場之馬路係柏油路面乙節，則有現場照
    片2 張可證（見本院卷二第4 頁），則推論丙○○係以手勾
    住被告丁○○之脖子，然因丁○○極力掙扎致丙○○之手腕
    挫傷；乙○○則係以手緊抓住丁○○之衣服，然丁○○試圖
    逃走致乙○○跌倒，膝蓋與柏油路面摩擦，故傷及雙腳膝蓋
    等情，即與常理無違，堪認告訴人乙○○、丙○○所受之上
    開傷害均係被告丁○○為求掙脫箝制所致。而丁○○於為74
    年6 月出生之人，於案發當時逾22歲，已具有一定之智識經
    驗，對於數人之間以極大力氣於柏油路面上相互拉扯、推打
    可能致人受傷乙節，應有所認識，然其為求順利逃離現場，
    仍執意不斷用力掙扎，衡情，被告丁○○雖非故意傷害告訴
    人乙○○及丙○○，惟對彼等受傷之結果應有所預見，且該
    結果之發生並未違背被告丁○○之本意。準此，被告丁○○
    本於不確定之傷害故意，極力掙脫，致告訴人乙○○、丙○○受有如上述傷害之事實，即堪認定。被告丁○○及其辯護
    人上開所辯，殊無可採。被告丁○○傷害之犯行，事證明確
    ，應依法論科。
三、變更起訴法條部分：
(一)公訴意旨雖以：被告丁○○於97年3 月7 日晚間10時30分許
    ，搶奪告訴人乙○○之手提包，遭告訴人乙○○反抗並即時
    拉住被告丁○○之衣服，隨後，告訴人丙○○趕至現場，被
    告丁○○為脫免逮捕，欲騎乘上開機車離去，告訴人丙○○
    見狀趨前抓住被告丁○○之衣服，被告丁○○竟以衝撞告訴
    人丙○○之強暴方式，使告訴人丙○○倒地，致告訴人丙○○手腕挫傷、左腳、左肩及左手肘多處擦傷等傷害，因認被
    告丁○○對告訴人丙○○所為，係犯刑法第329 條準強盜罪
    嫌等語。
(二)按刑法第329 條準強盜罪之規定，旨在以刑罰之手段，保障
    人民之身體自由、人身安全及財產權，免受他人非法之侵害
    。立法者就竊盜或搶奪而當場施以強暴、脅迫者，僅列舉防
    護贓物、脫免逮捕或湮滅罪證三種經常導致強暴、脅迫行為
    之具體事由，係選擇對身體自由與人身安全較為危險之情形
    ，視為與強盜行為相同，而予以重罰，擬制為強盜行為之準
    強盜罪構成要件行為，雖未如刑法第328 條強盜罪之規定，
    將實施強暴、脅迫所導致被害人或第三人不能抗拒之要件予
    以明文規定，惟必於竊盜或搶奪之際，當場實施之強暴、脅
    迫行為，已達使人難以抗拒之程度，其行為之客觀不法，方
    與強盜行為之客觀不法相當，而得與強盜罪同其法定刑；若
    尚未達於使人難以抗拒之程度者，即難與強盜行為同視，自
    不能遽依準強盜罪論擬，司法院釋字第630 號解釋闡述甚明
    。
(三)訊據被告丁○○固坦認有於97年3 月7 日晚間10時30分許與
    告訴人丙○○拉扯之事實，惟堅決否認有何準強盜之犯行，
    辯稱：伊沒有打丙○○，也沒有用機車衝撞丙○○，都是丙○○打伊，伊只是要掙脫等語。辯護人則以：被告丁○○僅
    是要逃跑，沒有對丙○○失強暴、脅迫，與刑法第329 條準
    強盜罪之構成要件不相當等語，為被告丁○○辯護。經查，
    告訴人丙○○因與被告丁○○拉扯致受有傷害乙節，固如前
    述，且告訴人丙○○曾於警詢中陳稱：當時伊用雙手抓住被
    告丁○○的衣服不讓丁○○逃走，因機車尚未熄火，丁○○
    就騎乘機車欲逃跑，丁○○並用車子衝撞伊，造成伊跌倒，
    手腳受傷等語（見警卷第21頁），惟告訴人丙○○歷經偵、
    審，經合法傳喚均未到庭，其上開警詢陳述屬審判外陳述，
    亦不符合刑事訴訟法第159 條之2 、之3 所規定之例外情形
    ，故無證據能力乙節，業如前述，是告訴人丙○○上開警詢
    之陳述，自不得採為本件認定事實之基礎。參以當時亦在現
    場目睹告訴人丙○○與被告丁○○拉扯經過之證人乙○○於
    本院審理時到庭結證稱：當時丁○○想騎機車走，丙○○勾
    住丁○○的脖子，丁○○有用手撥，但只是單純掙扎要逃跑
    ，沒有其他動作，丁○○在拉扯過程中也沒有講什麼恐嚇的
    話，丙○○當時是站在機車的旁邊，要取下機車鑰匙，沒有
    擋在機車前方，丁○○沒有要騎機車去撞丙○○，而是要騎
    走等語（見本院卷二第31至32、34頁），足認被告丁○○當
    時並無騎機車衝撞告訴人丙○○，亦無施以其他出手攻擊或
    出言脅迫丙○○等強暴、脅迫之行為。況證人乙○○亦證稱
    ：當時丙○○要求丁○○打手機叫甲○○把手提包拿回來，
    丁○○說：「好，我打、我打」，丙○○稍微鬆手，丁○○
    就跑了等語（見本院卷二第32頁），斯時告訴人丙○○既有
    餘裕命被告丁○○撥打電話，可見已一度制伏丁○○，僅嗣
    後誤信丁○○之說詞而鬆手，致丁○○逃脫，顯見告訴人丙○○並無難以抗拒之情事。準此，告訴人丙○○受有前開傷
    害，固為其試圖逮捕被告丁○○之過程中，被告丁○○抗拒
    、掙扎所致，惟被告丁○○此舉僅屬免於遭逮捕所為之消極
    行為，核與刑法第329 條所謂之強暴、脅迫要件有別，揆諸
    前揭說明，自難遽以準強盜罪相繩。公訴人認被告丁○○為
    脫免逮捕有當場對告訴人丙○○施以強暴之準強盜犯行，尚
    有未洽。
四、論罪科刑部分：
(一)按共同正犯間，非僅就其自己實行之行為負其責任，並在犯
    意聯絡之範圍內，對於他共同正犯所實行之行為，亦應共同
    負責。查被告丁○○、甲○○共謀搶奪路人財物，並擇定告
    訴人乙○○為作案目標，由甲○○騎乘機車靠近乙○○身旁
    ，再由後座之丁○○出手搶奪乙○○背於左肩之手提包，惟
    遭乙○○反抗，甲○○見丁○○未能得手，遂自行下車搶走
    該手提包等情，業經認定如前。而被告丁○○固於第一時間
    未能搶得該手提包，惟其既與被告甲○○事前共謀搶奪，且
    甲○○亦搶奪得逞，則被告2 人對於搶奪行為自屬有犯意聯
    絡及行為分擔，應論以搶奪罪之共同正犯。
(二)核被告丁○○、甲○○搶奪告訴人乙○○手提包之行為，均
    係犯刑法第325 條第1 項搶奪罪；被告丁○○傷害告訴人乙○○、丙○○之行為，均係犯刑法第277 條第1 項傷害罪。
    公訴人認被告丁○○搶奪後傷害告訴人丙○○之行為，係犯
    刑法第329 條之準強盜罪，尚有未洽，業如上述，惟二者基
    礎犯罪事實同一，本院自得變更起訴法條逕予審判。被告丁○○、甲○○間，就所犯搶奪之犯行，有犯意聯絡及行為分
    擔，應論以共同正犯。被告丁○○傷害告訴人乙○○、丙○○之行為，乃基於同一脫免逮捕之意思，為逃離現場所為之
    各個舉動，應屬法律概念之一行為，其一行為同時侵害告訴
    人乙○○、丙○○等2 人之身體法益，係一行為觸犯數罪名
    ，為同種想像競合犯，僅論以一罪。又被告丁○○所犯上開
    搶奪罪、傷害罪之構成要件互殊，顯見犯意各別、行為互異
    ，應予分論併罰。被告丁○○前於94年間，分別因搶奪、施
    用毒品案件，經本院判處有期徒刑1 年6 月、4 月確定，2
    案合併執行，定應執行有期徒刑1 年9 月，於96年2 月16日
    縮短刑期假釋出監，於96年4 月3 日未經撤銷假釋而執行完
    畢等情，有臺灣高等法院被告前案紀錄表1 份在卷可憑（見
    本院卷一第8 至15頁），被告丁○○受徒刑執行完畢後，5
    年以內故意再犯本件有期徒刑以上之2 罪，均為累犯，均應
    依刑法第47條第1 項規定，加重其刑。爰審酌被告丁○○有
    多次犯罪前科，素行不佳，被告甲○○前於96年間亦因竊盜
    案件經本院判處應執行有期徒刑1 年10月乙節，同有臺灣高
    等法院被告前案紀錄表1 份在卷可按（見本院卷一第16頁至
    第21頁），雖未構成累犯，然素行亦不佳，被告2 人均正值
    年輕卻不知規行矩步，不以勞力賺取生活資費，竟騎機車任
    意搶奪路人財物，被告丁○○於事跡敗露後，仍為圖脫逃而
    傷害告訴人2 人，不僅造成告訴人乙○○之財產損失，更侵
    害告訴人2 人之身體法益，嚴重破壞社會治安，犯罪情節非
    輕，且被告2 人至今均未賠償告訴人2 人分毫，本應予嚴懲
    ，惟念及被告甲○○坦承搶奪犯行，被告丁○○亦坦承大部
    分犯行，態度均尚可，被告甲○○為高中肄業，被告丁○○
    僅國中肄業，教育程度均不高，被告2 人經濟狀況均貧寒（
    見警卷第4 、8 頁之受詢問人欄），所搶奪之財物價值尚非
    甚鉅，部分財物業經告訴人乙○○領回，損害已然略減，及
    告訴人2 人所受傷害尚非嚴重，暨被告2 人之犯罪動機、目
    的、手段、品行、犯罪所生危險及損害等一切具體情狀，認
    檢察官於本院審理中之求刑尚屬適當，爰分別量處如主文所
    示之刑，並就被告丁○○部分，定其應執行之刑，以資懲儆
    。至扣案之黑色背心、藍色外套各1 件，並無遮掩被告2 人
    面容、避免他人發覺身分之作用，衡情，應係被告2 人一般
    日常生活所需穿著之衣物，而非掩飾本案搶奪犯行所為之刻
    意打扮，是該等扣案物品均非供被告2 人上開犯罪所用之物
    ，爰不予宣告沒收。又被告2 人所為上開犯行之犯罪時間均
    在96年4 月24日以後，不符中華民國96年罪犯減刑條例之規
    定，併此敘明。
參、不另為無罪之諭知部分（即被告甲○○被訴傷害部分）：
一、公訴意旨另以：被告甲○○搶奪告訴人乙○○上開手提包時
    ，並致乙○○受有雙腳膝蓋擦傷之傷害，業據乙○○提出傷
    害告訴，因認被告甲○○涉犯刑法第277 條第1 項傷害罪嫌
    等語。
二、按檢察官就被告犯罪事實，應負舉證責任，並指出證明之方
    法；犯罪事實應依證據認定之，無證據不得認定犯罪事實；
    不能證明被告犯罪者，應諭知無罪之判決，刑事訴訟法第16
    1 條第1 項、第154 條第2 項、第301 條第1 項分別定有明
    文。
三、經查，告訴人乙○○於上開時、地受有右膝擦傷（10×6 公
    分）、左膝擦傷（12×5 公分）之傷害乙節，業如前述，惟
    告訴人乙○○係於被告甲○○逃離現場後，始因與被告丁○○拉扯致受有上開傷害等情，業據證人乙○○於本院審理中
    證述綦詳（見本院卷二第31、35頁），且乙○○於偵查中亦
    從未明確提及其所受傷害係被告甲○○搶奪其手提包行為所
    導致，參以被告甲○○並未賠償告訴人乙○○之損害，亦未
    與之和解，乙○○係遭搶奪之被害人，實無動機迴護被告甲○○，是其證稱上情，自堪採信。此外，復查無其他積極證
    據足認被告甲○○有何傷害告訴人乙○○之犯行，依上開說
    明，自難以刑法第277 條第1 項之傷害罪相繩。惟公訴意旨
    認此部分若成立犯罪，與上開論罪科刑之刑法第325 條第1
    項搶奪部分有想像競合犯之裁判上一罪關係，爰不另為無罪
    之諭知。
據上論斷，應依刑事訴訟法第299 條第1 項前段、第300 條，刑
法第28條、第325 條第1 項、第277 條第1 項、第47條第1 項、
第55條、第51條第5 款，刑法施行法第1 條之1 ，判決如主文。
本案經檢察官陳彥竹到庭執行職務。
中    華    民    國    98    年    4     月    24    日
                  刑事第十七庭審判長法  官  陳建和
                                    法  官  黃宣撫
                                    法  官  毛妍懿
以上正本證明與原本無異。
如不服本判決應於收受送達後10日內向本院提出上訴書狀，並應
敘述具體理由；如未敘述上訴理由者，應於上訴期間屆滿後20日
內向本院補提理由書（均須按他造當事人之人數附繕本）「切勿
逕送上級法院」。
中    華    民    國    98    年    4     月    27    日
                                    書記官  林晏光
附錄本判決論罪科刑法條：
中華民國刑法第277條第1項
（普通傷害罪）
傷害人之身體或健康者，處3 年以下有期徒刑、拘役或1 千元以
下罰金。
中華民國刑法第325條第1項
（普通搶奪罪）
意圖為自己或第三人不法之所有，而搶奪他人之動產者，處6 月
以上5 年以下有期徒刑。


司法院資訊處製作；財團法人民間司法改革基金會備份。
